臺灣桃園地方法院刑事判決　　　　　　　　　　　　　九十年度易字第一一三號
　　公　訴　人　臺灣桃園地方法院檢察署檢察官
　　被　　　告　乙○○
右列被告因過失傷害案件，經檢察官提起公訴（八十九年度偵字第一八六三八號），
本院判決如左：
    主  文
乙○○無罪。
    理  由
一、公訴意旨略以：被告乙○○於民國八十九年四月十四日八時三十分許，在桃園縣
    蘆竹鄉○○路五十二號旁「祥育針織廠」新建大樓六樓廠房工地擔任模板工作之
    際，原應注意其下二樓尚有被害人劉文龍等人從事外牆粉刷工作，是該樓模板等
    物於工作拆除或行走碰觸需謹慎留意下方安全，詎其依情況能注意而疏不注意，
    致模板木棍（長約三公尺）掉落擊中被害人劉文龍頭部致使受有外傷性硬腦膜上
    出血、顱內出血等重傷害，因認被告涉犯刑法第二百八十四條第一項後段過失致
    重傷害罪嫌。
三、按犯罪事實應依證據認定之，無證據不得推定其犯罪事實。又不能證明被告犯罪
    者，應諭知無罪之判決，刑事訴訟法第一百五十四條、第三百零一條第一項分別
    定有明文。又「認定不利於被告之事實，需依積極證據，苟積極證據不足為不利
    於被告之認定時，即應為有利於被告之認定，更不必有何有利之證據」；「告訴
    人之告訴，係以使被告受刑事訴追為目的，是其陳述是否與事實相符，仍應調查
    其他證據以資審認。」最高法院三十年上字第八一六號判例、五十二年台上字第
    一三○○號判例參照。
三、公訴意旨認被告乙○○涉犯上開罪嫌，無非以告訴人丁○○之指述、被害人之診
    斷證明書、現場照片及被告坦承「於案發當時爬上去時，下面便在叫，才知有人
    被打到，不知是否不小心弄掉的」等為其論據。惟訊據被告乙○○堅持否認犯行
    ，辯稱：不知木棍掉下去，亦非其所為，且上面在施工時，下面不能施工，被害
    人不應在該處施工等語。經查：
  （一）被告雖曾於偵查時供稱：「伊一人於案發當時爬上去時，下面便在叫，才知
        有人被打到，不知是否不小心弄掉的。」，尚難認被告已對本案自白不諱。
        且據當時在上揭工地與被告一同工作之人員即證人甲○○於本院調查時結證
        稱：「．．．被告當時手上沒有拿板條，因為那天我還沒有拿板條給他，被
        告剛跑上施工架，就聽到下面有人在叫，．．．。」，另證人丙○○即被害
        人之兄結證稱：「．．．離被害人約一公尺的地方，我和我弟弟都在施工架
        的三樓（建築物的二樓），我看到一根木棍往下掉，我不知道是誰把木棍弄
        掉的，．．．。」（參本院九十年六月十一日訊問筆錄），是證人甲○○、
        丙○○二人當時與被告同時在現場工作，亦未目擊木棍何時掉落，是該枝擊
        中被害人之木棍是否確實係被告所弄掉的，已非無疑。
  （二）至於告訴人丁○○當時並不在現場，是本案究竟如何發生，其所為之指述，
        難稽為被告不利之認定。又被害人之診斷證明書一紙，只能證明被害人確實
        受有右述之傷害，但不能證明被害人所受之傷害原因為何，是該紙證明書，
        亦不足作為被告有罪之證據。另現場照片三張，只能說明現場工地之狀況，
        亦難據該三紙照片，認定本案係被告之過失行為所致。
    綜合上述，本件尚難認被告就被害人劉文龍之傷害有何過失。此外，復查無其他
    積極證據足以證明被告有何過失致傷害之犯行，揆諸首揭規定及說明，應為被告
    無罪之諭知。
據上論斷，應依刑事訴訟法第三百零一條第一項，判決如主文。
本案經檢察官張春暉到庭執行職務。
中      華      民      國    九十一    年      一      月    三十一    日
                                臺灣桃園地方法院刑事第二庭
                                    審判長法  官  王  兆  飛
                                          法  官  曾  正  耀
                                          法  官  李  桂  英
右正本證明與原本無異。
如不服本判決，應於判決送達後十日內，向本院提出上訴狀。
                                          書記官  梁  麗  雲
中      華      民      國    九十一    年      一      月    三十一    日
